# 已签订 15 年的租赁合同的房地产还可以在以公允价值计量的投资性房地产吗

提问人：大葱拌牛肉 时间：2016-05-05 17:30:12
已签订 15 年的租赁合同的房地产还可以在以公允价值计量的投资性房地产核算吗？感觉每年年末都会产生比较大的公允价值变动收益，但是因为签订了长期租约，肯定不能立即变现，这样核算是不是不合理？

回答人：chenyiwei
如果虽然签订了长期租约，但并未将其所有权上的主要风险和报酬转移给承租人，因而仍属于经营租赁的，则不能仅仅因为该长期租约而不满足确认为投资性房地产的条件。如果被审计单位的会计政策是对投资性房地产采用公允价值模式进行后续计量，则对该项投资性房地产也应一并采用公允价值计量。这与能否立即变现无关（事实上，只要满足“买卖不破租赁”原则，其租赁期间的转让应不受特殊限制）。